臺灣彰化地堂法院刑事判決　　　　　　　　　　　　　九十一年度訴字第三五九號
　　公　訴　人　臺灣彰化地方法院檢察署檢察官
　　被　　　告　甲○○
右列被告因違反毒品危害防制條例案件，經檢察官提起公訴（九十一年毒偵字第四三
七號），本院判決如左：
     主  文
甲○○連續施用第一級毒品，處有期徒刑捌月，扣案之注射針筒貳支及塑膠剷管壹支
均沒收；又施用第二級毒品，處有期徒刑肆月。應執行有期徒刑拾月，扣案之注射針
筒貳支及塑膠剷管壹支均沒收銷燬之。
     事  實
一、甲○○前分別因施用毒品案件，先後二次經法院裁定移送觀察、勒戒，均認無繼
    續施用毒品之傾向，分別由台灣彰化地方法院檢察署檢察官於民國八十七年十一
    月十八日，以八十七年度偵緝字第一六一號為不起訴處分，及台灣台南地方法院
    檢察署檢察官於八十八年八月十七日，以八十八年度偵字第六四一二號為不起訴
    處分確定。惟甲○○仍未戒除毒癮，又基於施用海洛因之概括犯意，連續自九十
    一年一月下旬起，至同年二月十八日止，在遊藝場及其位於彰化縣和美鎮○○里
    ○○路○段三八二巷六九弄十七號之家中，以針筒注射之方式，連續施用第一級
    毒品海洛因多次，平均每二、三天施用一次。甲○○又另行起意，於九十一年二
    月十八日至其前四日之時期內，於不詳之時間及地點，復以不詳方式施用第二級
    毒品甲基安非他命一次。嗣於九十一年二月十八日下午五時三十分許，於前述住
    所為警查獲，並扣得其所有供施用海洛因之注射針筒二支及塑膠剷管一支，並經
    採尿送驗，始查悉上情。
二、案經彰化縣警察局彰化分局報請台灣彰化地方法院檢察署檢察官偵查起訴。
    理  由
一、訊據被告甲○○除矢口否認有施用甲基安非他命之犯行外，對於右述施用海洛因
    之犯行，於偵查中及本院審理中均坦承不諱，核與警方採尿送驗測得其「嗎啡類
    呈陽性反應」之結果互合（按海洛因於人體代謝後成嗎啡類），此有彰化縣衛生
    局煙毒尿液檢驗報告成績書一紙及其對應之尿液編號與姓名對照表在卷可稽，另
    有注射針筒二支及塑膠剷管一支扣案可憑，足證被告之自白與事實相符。被告雖
    僅坦承連續施用海洛因之犯行，而矢口否認曾施用甲基安非他命，惟按常人如未
    吸用安非他命，其尿水應無甲基安非他命反應，倘有吸用者，約百分之七十於二
    十四小時內自尿中排出，約百分之九十於九十六小時自尿中排出，故推算吸用時
    間距採尿時間最長可能不會超過四日，此經行政院衛生署藥物食品檢驗局八十一
    年二月八日（八一）藥檢壹字第００一一五六號函示甚明。查被告於九十一年二
    月十八日為警查獲時採尿送驗之結果，仍呈現甲基安非他命之陽性反應，有前述
    彰化縣衛生局煙毒尿液檢驗成績書一紙附卷可憑，是依上開說明，足認被告於九
    十一年二月十八日至其前四日之時期內，仍有施用第二級毒品甲基安非他命之犯
    行，是被告辯稱其未曾施用甲基安非他命云云，應不足採信。再查被告甲○○前
    分別因施用毒品案件，先後二次經法院裁定移送觀察、勒戒，均認無繼續施用毒
    品之傾向，分別由台灣彰化地方法院檢察署檢察官於八十七年十一月十八日，以
    八十七年度偵緝字第一六一號為不起訴處分，及台灣台南地方法院檢察署檢察官
    於八十八年八月十七日，以八十八年度偵字第六四一二號為不起訴處分確定等情
    ，有台灣高等法院被告全國前案紀錄表、台灣彰化地方法院檢察署刑案資料查註
    紀錄表及前述不起訴處分書二紙在卷可參。本件事證明確，被告犯行堪以認定。
二、按海洛因係毒品危害防制條例第二條第二項第一款所規定之第一級毒品，甲基安
    非他命係同條項第二款所規定之第二級毒品；被告前因施用毒品案件，經兩次裁
    定移送觀察、勒戒及不起訴處分確定後，復於五年內再度施用第一級及第二級毒
    品，核其所為，係犯毒品危害防制條例第十條第一項之施用第一級毒品罪及同條
    第二項施用第二級毒品罪。又其施用第一級及第二級毒品而持有該毒品之低度行
    為，均為施用毒品之高度行為所吸收，爰不另論罪。至被告多次施用第一級毒品
    之犯行，時間緊接，犯罪構成要件相同，顯係基於概括之犯意反覆為之，為連續
    犯，應論以一罪，並依法加重其刑。被告所犯上述二罪，犯意各別，行為互殊，
    應分論併罰。末審酌吸毒雖係自戕行為，惟對家庭及社會之影響甚大，且被告於
    已有二次觀察勒戒後經不起訴處分之紀錄，仍再度施用毒品不輟，顯見其並無禁
    絕毒品之決心，然其於犯後坦承犯行，態度尚稱良好等一切情狀，各就其施用第
    一級毒品及第二級毒品之犯行，分別量處如主文所示之刑，並定其應執行之刑，
    以示懲戒。至被告為警查獲時所扣得之注射針筒二支及塑膠剷管一支，被告自承
    為其所有且為其施用毒品海洛因所使用之犯罪工具，均依法宣告沒收。
據上論斷，應依刑事訴訟法第二百九十九條第一項前段，毒品危害防制條例第十條第
一項、第二項，刑法第十一條前段、第五十六條、第五十一條第五款、第三十八條第
一項第二款，判決如主文。
本案經檢察官陳茂亭到庭執行職務。
中      華      民      國    九十一    年      五      月    三十      日
                                      審判長法官   余   仕   明
                                      法      官   李   雅   俐
                                      法      官   黃   玉   齡
右正本證明與原本無異。
如不服本判決，應於判決送達後十日內向本院提出上訴狀( 須附繕本 )。
                                      法院書記官   林   憲   男
中      華      民      國    九十一    年      六      月      三      日
毒品危害防制條例第十條
施用第一級毒品者，處六月以上五年以下有期徒刑。
施用第二級毒品者，處三年以下有期徒刑。
持有第一級毒品者，處三年以下有期徒刑、拘役或新臺幣五萬元以下罰金。
持有第二級毒品者，處二年以下有期徒刑、拘役或新臺幣三萬元以下罰金。
持有專供製造或施用毒品之器具者，處一年以下有期徒刑、拘役或新臺幣一萬元以下
罰金。
